臺灣臺中地方法院刑事判決　　　　　　　　　　　　九十三年度易字第二三六七號
　　公　訴　人　台灣台中地方法院檢察署檢察官
　　被　　　告　丙○○
右列被告因詐欺案件，經檢察官聲請簡易判決處刑（九十三年度偵字第一五二四三號
）及移
處刑，改依通常程序審理，本院合議庭裁定由受命法官獨任進行簡式審判程序，判決
如左：
    主  文
丙○○連續幫助意圖為自己不法之所有，以詐術使人將本人之物交付，處有期徒刑肆
月，如易科罰金，以參佰元折算壹日，緩刑參年。
    犯罪事實
一、丙○○預知不詳姓名成年人在報紙上刊登購買金融機構帳戶之廣告，可能利用購
    得帳戶作為詐欺取財匯款使用，且其發生並不違背其本意，竟因缺錢花用，基於
    幫助不詳姓名成年人詐欺取財之不確定概括犯意，先於民國九十二年十一月十一
    日下午二時許，至中國國際商業銀行豐原分行申請設立第0000000000
    0號帳戶，取得存摺及提款卡後，旋於該銀行門口將存摺、印章及提款卡（包括
    提款密碼），以新台幣（下同）一千元之代價售予不詳姓名成年人；又於九十二
    年十一月十二日下午三時三十分許，至遠東國際商業銀行文心分行申請設立第0
    0000000000000號帳戶，取得存摺及提款卡後，亦於該銀行門口將
    存摺、印章及提款卡（包括提款密碼），以一千元之代價售予不詳姓名成年人。
    該不詳姓名成年人取得丙○○所有前開中國國際商業銀行豐原分行及遠東國際商
    業銀行文心分行帳戶之存摺、印章及提款卡，即意圖為自己不法之所有，於九十
    二年十二月二十七日至同年月二十九日，冒用嘉義縣警察局刑警隊李國豪名義，
    打電話給乙○○，向乙○○詐稱其提款卡被盜用，要乙○○打電話向財政部財經
    中心周主任查詢，乙○○再打電話給自稱林助理之不詳姓名成年人，該不詳姓名
    成年人乃要求乙○○更改提款卡密碼，使乙○○陷於錯誤，依指示於九十二年十
    二月二十九日前往嘉義縣新港鄉台南區中小企業銀行操作自動櫃員機，致其存款
    四千一百四十五元遭轉帳至丙○○所有上開中國國際商業銀行豐原分行帳戶（另
    於同日轉帳六萬一千一百八十二元及一萬六千七百十二元至薛珀宗所有中國國際
    商業銀行高雄分行第00000000000號帳戶）；復於九十二年十二月下
    旬至九十三年一月初，接續打電話給甲○○，向甲○○詐稱其妻積欠債務七萬元
    ，要求清償，使甲○○信以為真，分別於九十三年一月二日及同年月四日，匯款
    一百元及轉帳三千元至丙○○所有上開遠東商業銀行文心分行帳戶。嗣乙○○、
    甲○○查覺有異始知受騙，而報警處理。
二、案經雲林縣警察局北港分局報請台灣雲林地方法院檢察署呈請台灣高等法院檢察
    署核移台灣台中地方法院檢察署檢察官偵查後聲請簡易判決處刑及簽分移送併辦
    。
    理  由
一、本件被告丙○○所犯係死刑、無期徒刑、最輕本刑為三年以上有期徒刑以外之罪
    ，其於準備程序中就被訴事實為有罪之陳述，經告知簡式審判程序之旨，並聽取
    公訴人及被告之意見後，本院合議庭認為適宜而裁定由受命法官獨任進行簡式審
    判程序，先予敘明。
二、右揭犯罪事實，業據被告丙○○坦承不諱，核與被害人乙○○、甲○○分別於警
    訊、偵查中指述之情節相符，並有被害人乙○○提出之台南區中小企業銀行自動
    櫃員機存戶交易明細表、被害人甲○○提之郵政跨行匯款申請書、彰化商業銀行
    自動櫃員機交易明細表，及被告所有上開中國國際商業銀行豐原分行、遠東國際
    商業銀行文心分行開戶資料、交易明細表附卷可稽。被告係三十四年九月九日出
    生之成年人，具有相當之社會經驗，預知不詳姓名成年人在報紙上刊登購買金融
    機構帳戶之廣告，可能利用購得帳戶作為詐欺取財匯款之工具，竟仍將其所有上
    開中國國際商業銀行豐原分行、遠東國際商業銀行文心分行帳戶之存摺、印章及
    提款卡（包括提款密碼），以每個帳戶一千元之代價，售予不詳姓名成年人，自
    有幫助不詳姓名成年人詐欺取財之不確定故意，本件事證明確，被告犯行已堪認
    定。
三、按刑法上之故意，以行為人對於構成犯罪之事實，包括犯罪客體、行為、結果等
    均有具體確定認識，並有意使其發生者為確定故意，而行為人對於構成犯罪之事
    實，雖無具體確定認識，然已預見其發生，而其發生不違背其本意者，則為不確
    定故意。又行為人基於幫助他人犯罪之意思，為促成他人犯罪而為犯罪構成要件
    以外之行為，為幫助犯。本件被告預知不詳姓名成年人在報紙上刊登購買金融機
    構帳戶之廣告，可能利用購得帳戶作為詐欺取財匯款之工具，仍將其所有上開中
    國國際商業銀行豐原分行、遠東商業銀行文心分行帳戶之存摺、印章及提款卡（
    包括提款密碼）售予不詳姓名成年人，據以作為詐欺取財匯款使用，此既不違背
    被告當初出售帳戶之本意，且係參與提供取得詐欺取財犯罪所得款項工具，對此
    犯行施以助力，為詐欺取財罪構成要件以外之行為，應以詐欺取財罪之幫助犯論
    之。核被告所為，係犯刑法第三十條第一項、第三百三十九條第一項之幫助詐欺
    取財罪。被告先後二次幫助詐欺取財犯行，時間緊接，犯罪構成要件相同，顯係
    基於概括犯意反覆為之，為連續犯，應依刑法第五十六條規定論以一罪，並加重
    其刑（檢察官移送併辦即被告出售其所有上開中國國際商業銀行豐原分行帳戶部
    分，與起訴部分有連續犯之裁判上一罪關係，為起訴效力所及，本院應併予審究
    ）。又被告係幫助不詳姓名成年男子犯詐欺取財罪，為從犯，應依刑法第三十條
    第二項規定，按正犯之刑減輕之，並予先加後減。爰審酌被告尚無前科紀錄，出
    售其所有上開中國國際商業銀行豐原分行、遠東商業銀行文心分行帳戶予不詳姓
    名成年人，作為詐欺取財匯款使用，危害社會治安，事後坦承上情，態度良好，
    出售帳戶所得非多，及其犯罪動機、目的、手段、所生損害等一切情狀，處以如
    主文所示之刑，並諭知易科罰金之折算標準。末查被告未曾受有期徒刑以上刑之
    宣告，有台灣高等法院被告全國前案紀錄表足憑，且年近六十歲，因一時貪念致
    觸刑章，事後已深感悔悟，經此次科刑應知所警惕，而無再犯之虞，本院認所宣
    告之刑，以暫不執行為適當，併予宣告緩刑三年，以啟自新。
據上論斷，應依刑事訴訟法第四百五十二條、第二百七十三條之一第一項、第二百九
十九條第一項前段，刑法第五十六條、第三百三十九條第一項、第三十條第一項前段
、第二項、第四十一條第一項前段、第七十四條第一款，罰金罰鍰提高標準條例第一
條前段、第二條，判決如主文。
中      華      民      國      九十三      年    十二    月    十三    日
                                          法  官  鍾  堯  航
右正本證明與原本無異。
如不服本判決，應於送達後十日內向本院提出上訴狀（須附繕本），上訴於台灣高等
法院台中分院。
                                          書記官
中      華      民      國      九十三      年    十二    月    十三    日
附錄本案論罪科刑法條全文
刑法第三百三十九第一項：
意圖為自己或第三人不法之所有，以詐術使人將本人或第三人之物交付者，處五年以
下有期徒刑、拘役或科或併科一千元以下罰金。
